臺灣臺南地方法院刑事判決　　　　　　 96年度交訴字第150號
公　訴　人　臺灣臺南地方法院檢察署檢察官
被　　　告　甲○○
上列被告因公共危險案件，經檢察官提起公訴（96度營偵字第10
67號），被告於準備程序進行中為有罪之陳述，經本院合議庭裁
定由受命法官獨任進行簡式審判程序後，判決如下：
    主  文
甲○○駕駛動力交通工具肇事，致人傷而逃逸，處有期徒刑柒月
，緩刑貳年。緩刑期內付保護管束，並應依執行檢察官之命令，
向指定之公益團體、地方自治團體或社區，提供壹佰陸拾小時之
義務勞務。
    事  實
一、甲○○前於民國（下同）95年間因公共危險案件，經本院以
    95年度交簡字第2270號，判處罰金新台幣25000元確定，於9
    5年12月28日一次繳清該罰金執行完畢（此部分未構成累犯
    ）。詎甲○○仍不知悔改，於96年7月7日上午10時許，騎乘
    車牌號碼SY9－279號輕型機車，沿臺南縣新營市○○路59號
    由南往北方向行駛，於行經同路段與綠川路交岔路口，本應
    注意汽車行駛時，駕駛人應注意車前狀況，隨時採取必要之
    安全措施，及汽車行駛時，行車速度，應依速限標誌或標線
    之規定，行駛至交岔路口，其行進、轉彎，應遵守燈光號誌
    ，而閃光紅燈係表示「停車再開」，車輛應減速接近，先停
    止於交岔路口前，讓幹道車優先通行後認為安全時，方得續
    行等規定，且依當時天氣晴朗、路況、光線良好，並無不能
    注意之情事，卻疏未注意，適遇丙○○騎乘車號G82－428號
    輕型機車，沿綠川路由東往西方向行駛，致與丙○○所騎乘
    之機車發生碰撞，使丙○○人車倒地後，受有右腕及右前臂
    挫傷、右臉眼角旁擦傷、右小腿及左腳擦傷、上肢肩部挫傷
    等傷害 (過失傷害部分，未據告訴)。詎甲○○於肇事後，
    竟未上前查看丙○○之傷勢，且未採取任何救護措施或報警
    前來處理，隨即騎乘上開機車逃逸。嗣經警據報前往處理，
    並調閱路口監視紀錄清查結果，旋於同日下午1時許，始循
    線查獲上情。
二、案經台南縣警察局新營分局報請臺灣臺南地方法院檢察署檢
    察官偵查起訴。
    理  由
一、本件係經被告於準備程序期日為有罪之陳述，而經本院合議
    庭裁定由受命法官獨任以簡式審判程序加以審理，依據刑事
    訴訟法第273條之2規定排除嚴格證據調查；並依同法第310
    條之2之準用第454條之規定製作略式判決書，先予敘明。
二、本件有下列事證足資佐憑：
（一）被告於警詢、偵查中及本院審理時之自白。
（二）被害人丙○○、車牌號碼SY9－279號輕型機車所有權人張
      豐麟於警詢及檢察官偵查中之證詞。
（三）道路交通事故現場圖、道路交通事故調查報告表(一)、(二)各
      1份。
（四）行政院衛生署新營醫院96年7月7日出具之診斷證明書1份
      。
（五）台南縣警察局新營分局路口監視錄影機組調閱紀錄表1份
      。
（六）現場蒐證照片、車損照片、台南縣警察局新營分局路口監
      視紀錄翻拍照片共20張。
（七）扣案之被告遺留現場之安全帽1頂及涼鞋1雙。
（八）泰和診所96年8月20日泰和字第960820號函暨函附之被告
      96年7月7日就診紀錄。
（九）台南縣警察局96年7月7日南縣警交字第M00000000號舉發
      違反道路交通管理事件通知單1份。
（十）台南縣新營市調解委員會96年度刑調字第157號調解書1份
      。
（十一）台灣高等法院被告前案紀錄表1紙。
三、核被告所為，係犯刑法第185條之4之駕車肇事逃逸罪。本院
    審酌被告犯罪之動機、目的、手段，本件犯罪所生之危險、
    損害，及被告曾於95年間因服用酒類，不能安全駕駛動力交
    通工具而駕駛，遭本院以95年度交簡字第2270號，判處罰金
    新台幣25000元，而於95年12月28日一次繳清該罰金執行完
    畢，且被告為高職畢業，教育程度不低，與被告駕車肇事致
    被害人丙○○受傷後，竟未下車救護被害人即逕行駕車逕自
    逃離現場，其惡性雖非輕微，惟肇事後已與被害人就民事損
    害賠償事宜達成和解，且被告犯罪後業已坦白承認所為，而
    被害人因本件車禍所受之傷害程度，經查則尚屬輕微等一切
    情狀，量處如主文所示之刑。另被告前未曾因故意犯罪受有
    期徒刑以上刑之宣告，有臺灣高等法院被告前案紀錄表1紙
    附卷可參，其僅因一時失慮，致罹刑典，且其犯後均坦承全
    部犯行並深表悔意，經此偵查及審判教訓，應知警惕，信無
    再犯之虞，本院認對被告所宣告之刑，以暫不執行為適當，
    併諭知緩刑2年，以勵自新。但因被告駕車肇事致人受傷後
    ，竟未下車救護被害人即逃逸無蹤，顯係欠缺守法之正確觀
    念，為強化其法治概念，使其於緩刑期內能深知警惕，並使
    緩刑宣告不致輕易遭到撤銷，乃併依刑法第74條第2項第5款
    之規定，命被告應依執行檢察官之命令，向指定之公益團體
    、地方自治團體或社區，提供160小時之義務勞務，及依刑
    法第93條第1項第2款之規定，諭知緩刑期內付保護管束。
據上論斷，應依刑事訴訟法第273條之1第1項、第299條第1項前
段、第310條之2，刑法第185條之4、第74條第1項第1款、第2項
第5款、第93條第1項第2款，判決如主文。本案檢察官乙○○到
庭執行職務。
中　　華　　民　　國　　96　　年　　10　　月　　31　　日
                       交通法庭  法　官  陳淑勤
以上正本證明與原本無異。
如不服本判決應於收受本判決後10日內向本院提出上訴書狀，並
應敘述具體理由。如未敘述上訴理由者，應於上訴期間屆滿後20
日內向本院補提理由書狀（均須按他造當事人之人數附繕本）「
切勿逕送上級法院」。
                                 書記官  陳金堂
中　　華　　民　　國　　96　　年　　10　　月　　31　　日
附錄本案論罪科刑法條全文：
刑法第185條之4
駕駛動力交通工具肇事，致人死傷而逃逸者，處六月以上五年以
下有期徒刑。
